【裁判字號】    97,保險,25
【裁判日期】    990129
【裁判案由】    給付保險金
【裁判全文】
臺灣彰化地方法院民事判決  97年度保險字第25號
原      告  乙○○
訴訟代理人  羅豐胤律師
複代理  人  黃靖閔律師
訴訟代理人  林正雄律師
被      告  旺旺友聯產物保險股份有限公司
法定代理人  甲○○
訴訟代理人  丁○○
訴訟代理人  丙○○
上列當事人間請求給付保險金事件，本院於民國99年01月15日言
詞辯論終結，判決如下：
    主      文
原告之訴及其假執行之聲請均駁回。
訴訟費用由原告負擔。
    事實及理由
甲、程序方面：
    按訴狀送達後，原告不得將原訴變更或追加他訴。但擴張或
    減縮應受判決事項之聲明者，不在此限， 民事訴訟法第255
    條第1項第3款定有明文。 本件原告於起訴時訴之聲明第1項
    原係請求： 被告應給付原告新台幣（下同）200萬元，及自
    民國97年8月5日起至清償日止，按年利率10計算之利息，嗣
    於97年11月28日具狀將上開聲明變更為：被告應給付原告20
    0萬元，及自97年8月20日起至清償日止，按年利率10計算之
    利息。核屬減縮應受判決事項之聲明，與上開法條規定並無
    不合，自應准許。
乙、實體方面：
一、原告起訴主張：
  (一)被保險人林木泉於96年10月24日向被告投保友聯團體傷害保
    險（下稱系爭保險契約），保單號碼為1208第6ZGPABA00012
    號，保險證號碼為08960BA0000000，被保險人為原告父親林
    木泉，保險期間自96年10月24日起至97年10月23日止，受益
    人為原告。97年2月16日下午4時，被保險人林木泉於原告住
    所3樓洗澡，走出浴室門口因濕滑跌倒受傷， 經原告急電請
    救護車送至彰化縣員林鎮○○路員生醫院，急救無效亡故。
    嗣原告於97年8月4日依系爭保險契約第5條約定： 「被保險
    人於本契約有效期間內，因遭受意外傷害事故，致其身體受
    傷害而致殘廢或死亡時，本公司依照本契約的約定，給付保
    險金。」並檢具相關事證文件，向被告申請理賠身故保險金
    200萬元。被告於97年10月23日發函向原告表示， 因被保險
    人林木泉死亡原因並非契約所載意外傷害事故，故拒絕給付
    。
  (二)惟被保險人林木泉係27年出生，事發年齡69歲，生活規律，
    身體硬朗，係因洗澡步出浴室跌倒受傷，急救無效死亡。雖
    臺灣彰化地方法院檢察署相驗屍體證明書（下稱相驗屍體證
    明書）記載死亡方式為「因病死亡或自然死亡」，死亡原因
    為「直接引起死亡之原因：甲. 心因性休克，先行原因：（
    若有引起上述死因之疾病或傷害）乙. （甲之原因）心臟病
    病史」，然此係因原告因父親突然亡故，全家陷入哀淒情境
    ，致未就相驗屍體證明書有所質疑，蓋不能排除被保險人林
    木泉係因跌倒受傷而發生心因休克致死，且被保險人林木泉
    於醫院急救時，即因其左小腿摔傷而顯現傷痕。則被告拒絕
    理賠，有違保險道義，原告乃提起本件訴訟等語。並聲明：
    (1)被告應給付原告200萬元，及自97年8月20日起至清償日止
    ，按年利率10計算之利息。(2)訴訟費用由被告負擔。(3)原告
    願供擔保，請准宣告假執行。
  (三)原告對被告抗辯之陳述：
  1.97年2月16日原告與原告弟弟林秀宸於1樓泡茶聊天時，有聽
    到一聲地板碰撞聲，經過約15分鐘後，原告拿便當上去給被
    保險人林木泉吃飯，上去後發現被保險人林木泉跌倒在浴室
    ，已經沒有意識，也叫不醒，是由原告與原告弟弟林秀宸共
    同將被保險人林木泉扶起來，並撥打119電話送醫急救， 從
    聽到被保險人林木泉跌倒的聲音至送醫約有30分鐘左右。隔
    天檢察官相驗時家屬全體都在場，當時原告有表示被保險人
    林木泉是跌倒，但檢驗員告訴原告說被保險人林木泉是因為
    發生心肌梗塞而死亡，相驗屍體證明書也是當場發給原告，
    之後原告是拿到驗血報告之後才知道被保險人林木泉不是因
    為心肌梗塞而死亡，所以才會提起本件民事訴訟。
  2.被保險人林木泉死亡前曾在員榮醫院住院，但是是因發燒而
    住院，製作警詢筆錄及檢察官相驗時所製作的偵訊筆錄時，
    原告也有承認被保險人林木泉裝設心導管（在92年左右）、
    有心臟病史。惟被保險人林木泉雖有心臟病史，但與死亡沒
    有關係，被保險人林木泉係因跌倒而死亡，被保險人林木泉
    跌倒時，原告看到被保險人林木泉口、鼻貼到地上，所以原
    告認為是姿勢性的窒息而死亡，且急診時也有抽血檢驗證明
    不是心臟疾病，所以不是心因性休克死亡。
  3.相驗屍體證明書不能證實被保險人林木泉乃是心因性休克死
    亡：
  (1)依據臺灣大學醫學院98年11月27日（98）醫秘字第3040號鑑
    定報告（下稱系爭鑑定報告）第3頁可知， 因被保險人林木
    泉為到院前死亡，且無病理解剖，故無法憑外觀判定真正死
    因。又臺灣高等法院89年保險上字第43號判決認為，到大醫
    院前死亡之案件對於死亡原因僅有懷疑之可能，如判定死亡
    之原因，尚不足採。
  (2)可見若無病理解剖，本件無從斷定被保險人林木泉係心因性
    休克死亡，且相驗屍體證明書認為被保險人林木泉乃係心因
    性休克死亡，僅是懷疑、猜測。
  4.依據系爭鑑定報告，本件有意外死亡之可能：
  (1)系爭鑑定報告認為死者有可能因突發性內出血（如腸胃道出
    血或脾臟因外力撞擊而破裂產生腹內大量出血）而死亡，故
    本件確實可能係被保險人林木泉步出浴室因滑倒導致摔倒於
    浴室前，意外造成死亡。
  (2)另關於「姿勢性窒息死亡之可能性」，系爭鑑定報告雖認為
    只有文字敘述，無現場照片，故無法判定。惟本件事發當時
    ，原告與原告弟弟林秀宸發現被保險人林木泉躺臥於地，口
    鼻貼向地面，當然立即送醫，依據經驗法則，不可能拍照再
    送醫。但由系爭鑑定報告可知，如當時有現場照片，即可判
    定是否為姿勢性窒息死亡之可能。可見，本件被保險人林木
    泉亦有姿勢性窒息死亡之可能性。
  5.證人林士傑於98年07月31日本院言詞辯論期日作證時，提到
    跌倒可能讓病人心臟病發作。本件被保險人林木泉確實是有
    跌倒行為，只是是否跌倒使疾病發作，或者是疾病發作而導
    致跌倒，若跌倒的事實屬於意外，有意外事實介入，縱使被
    保險人林木泉本身有痼疾，只要是意外介入導致死亡，則仍
    然是系爭保險契約所稱的意外事故，此即保險學理論「主力
    近因」原則， 有臺灣高等法院95年保險上字第7號判決、92
    年保險上字第16號判決可參。
  6.本件因為未解剖屍體，無法確定被保險人林木泉死亡原因，
    但在此種有可能係因意外導致死亡、死因無法確定的情形，
    此一風險不宜由被保險人負擔。且被保險人林木泉在半年內
    也均無心臟方面之就醫資訊， 則依據保險法第54條第2項之
    規定，於被保險人究竟為意外或其他原因發生保險事故，無
    法確定時，即應作有利於被保險人之解釋，而推定本件為意
    外事故，此有臺北地方法院91年保險字第85號、92年度保險
    字第144號民事判決可參。
  7.保險法第54條第2項解釋上， 應該不僅保險契約條款文義解
    釋有適用，依上開臺北地方法院之判決，針對事實不能確定
    部分，亦即無法確定是意外死亡，也不能排除是意外死亡情
    況，從寬解釋為意外事故，故保險法第54條第2項應如同該2
    份判決解釋。
二、被告方面之抗辯：
  (一)被保險人林木泉本身有疾病，剛從醫院出院，且被保險人林
    木泉雖有腿部外傷，也不足以證明外傷會導致死亡的結果，
    又據相驗屍體證明書所載，被保險人林木泉死亡原因為心因
    性休克，而其先行原因為心臟病病史，其死亡方式為病死或
    自然死，該證明書係經檢察官相驗之結論，原告於相驗時並
    未爭執被保險人林木泉之死因，亦未要求解剖鑑定，事後方
    要求檢察官更改相驗證明書。 依系爭保險契約契約條款第5
    條第2項約定，所謂意外傷害事故， 指非由疾病引起之外來
    突發事故，又依民事訴訟舉證分配原則，原告應就有利於己
    之事實負舉證責任，則原告既主張被保險人林木泉係意外死
    亡，自應就此舉證以實其說，倘原告並無足供證明相驗屍體
    證明書所載死亡原因有誤之證據，自不能以自行之推斷作為
    其請求依據。
  (二)員生醫院急救時對被保險人林木泉抽血檢驗項目有紅血球、
    白血球、腎臟、肝功能方面的檢驗，檢驗結果腎臟、肝臟功
    能都不好，但功能不好也無法排除被保險人林木泉心臟有問
    題，因為上開檢驗項目與心臟問題不相干，況且抽驗的時間
    是在被保險人林木泉死亡後才抽驗的，死亡後身體的機能就
    會有些變化。另被保險人林木泉除了腿部有些微的擦傷，其
    他身體沒有任何的外傷，故被告爭執被保險人林木泉有跌倒
    。
  (三)原告質疑相驗屍體證明書，惟：
  1.原告主張被保險人林木泉於員生醫院急救時之檢驗報告，其
    中Troponin-I之檢驗值為正常值，故認為被保險人林木泉非
    因心肌梗塞死亡。惟依系爭鑑定報告所載：「Troponin-I在
    診斷病人心臟病之參考價值：... 死者之Troponin-I雖未有
    增加， 但此數據通常在心肌梗塞後4-6小時後才見上升，因
    此無法證實或否定病人有發生心肌梗塞之說法。」。
  2.原告復主張被保險人林木泉之PT及PTT皆正常值， 故認為林
    木泉未使用血液凝固藥物。惟依系爭鑑定報告所載：「林木
    泉之PT及PTT皆在正常值。... 但PT、PTT正常並無法排除有
    使用抗凝固藥物，因不知其劑量及使用時間。」。
  3.原告又主張相驗時被保險人林木泉遺體頸側及鎖骨沒有暗紫
    色充血現象，主張其非心肌梗塞死亡。惟依系爭鑑定報告所
    載：「... 無法單由死者外觀來判定或排除是否為心肌梗塞
    死亡。」。
  4.原告另以被保險人林木泉急診檢驗報告可認定被保險人林木
    泉非係心肌梗塞死亡。惟依系爭鑑定報告所載：「由死者之
    血液之血球或生化檢查報告無法支持亦無法否定病人有心肌
    梗塞之證據」。
  5.是以，綜觀上開系爭鑑定報告各點說明，可知原告持檢驗報
    告中屬正常值之部分項目，藉以質疑相驗屍體證明書之結論
    ，顯然並無依據。
  (四)依相驗屍體證明書及系爭鑑定報告，均可認定被保險人林木
    泉係疾病死亡：
  1.依系爭鑑定報告就被保險人林木泉可能死亡原因認為係心因
    性休克，而造成心因性休克之原因則可能為急心肌梗塞或突
    發性心律不整。此與相驗屍體證明書認定死亡原因為心臟病
    病史之結論相互吻合，可證被保險人林木泉確因疾病而死亡
    。
  2.反觀系爭鑑定報告中對所列其他可能死亡原因中，即姿勢性
    窒息死亡、內出血及腦中風，均分別表示無法判定，而系爭
    鑑定報告中並未載有其他可能死亡原因，或任何與意外事故
    相關之任何死亡原因，可見，本件由相驗屍體證明書之結論
    及系爭鑑定報告鑑定結果，均無法據以證明原告所謂意外死
    亡之主張，故被保險人林木泉係因疾病死亡卓然可見。
  (五)本件原告應先證明確係發生外來突發意外傷害事故而死亡，
    原告盡舉證責任後，再由被告就抗辯事項，提出反證，若原
    告先不能證明，則縱被告亦不能充分舉證，原告之請求仍應
    駁回。惟原告迄未舉證證明，徒以被保險人林木泉倒臥浴室
    門口，即自行推測為姿勢性窒息死亡，或跌倒致死，或質疑
    相驗屍體證明書及系爭鑑定報告，然始終未舉出任何為意外
    事故死亡之證明， 徵之最高法院17年上字第917號判例意旨
    ，原告之請求自應予以駁回。
  (六)意外死亡或疾病死亡並不是保險契約條款文義解釋的問題，
    而是事實調查的問題， 本件並無保險法54條第2項的適用。
    原告所提臺北地方法院91年保險字第85號、92年度保險字第
    144號民事判決的事實與本件不同，不能比附援引。 且臺北
    地方法院91年保險字第85號民事判決是因死亡原因沒有辦法
    判定是自殺或是意外，自殺是除外條款不是一般條款，除外
    條款要由保險人舉證，所以該判決死亡原因是意外，與本件
    不同。 而臺北地方法院92年度保險字第144號民事判決是因
    為被保險人頭部受有明顯的外傷。
  (七)綜上，被保險人死亡原因已可確認係因疾病所致，且綜觀系
    爭鑑定報告所載可能死亡原因，均與意外事故無關，顯然被
    保險人死亡與意外事故無關，故原告主張被保險人意外事故
    死亡請求被告給付保險金，並無理由。並聲明：(1)原告之訴
    駁回。(2)訴訟費用由原告負擔。(3)如受不利判決，願以現金
    或等值之中央政府建設公債供擔保免為假執行。
三、兩造不爭執之事項：
  (一)被保險人林木泉於96年10月24日向被告投保系爭保險契約，
    保險期間自96年10月24日起至97年10月24日止，身故保險金
    額為200萬元，受益人為原告。
  (二)系爭保險契約第5條約定保險範圍為： 「被保險人於本契約
    有效期間內，因遭受意外傷害事故，致其身體受傷害而致殘
    廢或死亡時，本公司依照本契約的約定，給付保險金。前項
    所稱意外傷害事故，指非由疾病引起之外來突發事故。」。
  (三)被保險人林木泉於97年2月16日下午4時許，經原告及原告弟
    弟林秀宸發現趴臥在住宅3樓浴室前。 嗣經原告及原告弟弟
    林秀宸將被保險人林木泉送往彰化縣員林鎮員生醫院急救，
    因被保險人林木泉到院前死亡，故另報請檢察官相驗被保險
    人林木泉屍體。
  (四)被保險人林木泉之相驗屍體證明書記載，死亡方式為「因病
    死亡或自然死亡」，死亡原因為「直接引起死亡之原因：甲
    、心因性休克，先行原因：（若有引起上述死因之疾病或傷
    害）乙、（甲之原因）心臟病病史」。
  (五)被保險人林木泉左小腿有受傷。
四、兩造爭執之事項：
  (一)被保險人林木泉究係意外死亡或係因疾病死亡？
  (二)原告可否向被告請求給付系爭保險金及遲延利息？
五、法院之判斷：
  (一)按傷害保險人於被保險人遭受意外傷害及其所致殘廢或死亡
    時，負給付保險金額之責；前項意外傷害，指非由疾病引起
    之外來突發事故所致者， 保險法第131條第1、2項分別定有
    明文。又系爭保險契約為傷害保險，其保險範圍依契約條款
    第5條約定， 於被保險人遭受意外傷害致其身體受傷害而致
    殘廢或死亡時，被告即須給付保險金，而所謂意外傷害事故
    ，指非由疾病引起之外來突發事故。是系爭保險契約係以非
    因疾病所引起之外來突發事故致死為其保險事故。
  (二)次按當事人主張有利於己之事實者，就其事實有舉證之責任
    ，民事訴訟法第277條定有明文。 又民事訴訟如係由原告主
    張權利者，應先由原告負舉證之責，若原告先不能舉證，以
    證實自己主張之事實為真實，則被告就其抗辯事實即令不能
    舉證，或其所舉證據尚有疵累，亦應駁回原告之請求。（最
    高法院著有17年上字第917號判例可資參照）。 本件原告依
    系爭保險契約請求被告給付保險金，自應由原告先就權利發
    生事實即被保險人林木泉係遭遇外來、突發之意外事故而受
    傷致死亡之事實負舉證之責；原告已盡舉證責任者，被告若
    主張被保險人林木泉之受傷死亡係出於如疾病細菌病毒器官
    老化等內在原因，方應由被告負舉證責任。
  (三)原告主張相驗屍體證明書不能證實被保險人林木泉乃是心因
    性休克死亡，實則被保險人林木泉係因步出浴室因滑倒導致
    摔倒於浴室前，可能因突發性內出血或姿勢性窒息，意外造
    成死亡，並舉系爭鑑定報告鑑定結果，及被保險人林木泉左
    小腿因摔傷而顯現傷痕為證。惟查：
  (1)本件經送請臺灣大學醫學院鑑定被保險人林木泉之死亡原因
    ，而系爭鑑定報告就心因性休克死亡的可能性認為「心因性
    休克又分兩類：急性心肌梗塞：病人若在浴室突然發生急
    性心梗塞而倒地，在幾分鐘之內死亡，是有可能。突發性
    之心律不整：特別是死者於96年06月29日～30日所做之心電
    圖有記錄到心室上不整脈supraventricular Arrhythmias及
    心室不整脈ventricular arrhythmias， 此類心室性不整脈
    若持續時間較長，心室內的血液長時間無法壓出，則造成心
    因性休克，亦有可能猝死。」則被保險人林木泉有可能心因
    性休克而死亡。
  (2)系爭鑑定報告就內出血死亡之可能性認為「病人血紅素一向
    在10g/dL左右，但死者DOA而在ES之檢查顯示血紅素只有7.8
    g/dL，而病人在白天未聞有感染症狀， 但白血球卻高達264
    00，不能排除因內出血而產生 Hemoconcentration（血液濃
    縮）。故死者有可能因突發性內出血（如腸胃道出血或脾臟
    因外力撞擊而破裂產生腹內大量出血）而死亡。」則被保險
    人林木泉有可能因突發性內出血而死亡。
  (3)系爭鑑定報告就姿勢性窒息死亡之可能性認為「因只有文字
    敘述，無現場照片，故無法判定。」是以，原告主張被保險
    人林木泉係因姿勢性窒息而死亡，尚屬無據。至原告以其與
    林秀宸發現被保險人林木泉躺臥於地，口鼻貼向地面，當然
    立即送醫，依據經驗法則，不可能拍照再送醫等語為辯。惟
    原告既無被保險人林木泉趴臥在住宅3樓浴室前之照片， 亦
    未提出其他證據可證明被保險人林木泉係窒息而死亡，則原
    告所辯尚不足採。
  (4)系爭鑑定報告就腦中風之可能性認為「死者有糖尿病、高血
    壓，屬於腦中風之高危險群，故亦無法排除中風之可能性。
    」則被保險人林木泉有可能因中風而死亡。
  (5)是以，系爭鑑定報告綜合上開判斷認為，被保險人林木泉為
    到院前死亡，且無病理解剖，因此無法憑外觀判定真正死因
    。
  (6)又查，被保險人林木泉於97年02月16日在員生醫院急救時，
    曾進行血液檢驗，系爭鑑定報告認為檢驗報告中Troponin-I
    數據未有增加，但此數據通常在心肌梗塞後4至6小時後才見
    上升，因此無法證實或否定被保險人林木泉有發生心肌梗塞
    ；另PT及PTT皆在正常值， 若使用治療劑量之血液抗凝固藥
    物時，PT、PTT會延長，但PT、PTT正常並無法排除有使用抗
    凝固藥物，因不知其劑量及使用時間。另系爭鑑定報告認為
    心肌梗塞死亡之病人並不像一氧化碳中毒可以出現有血紅素
    之變異而產生特殊外觀，故無法單由相驗卷內所拍攝被保險
    人林木泉之外觀來判定或排除是否為心肌梗塞死亡；由死者
    之血液之血球或生化檢查報告無法支持，亦無法否定被保險
    人林木泉有心肌梗塞之證據。
  (7)證人林士傑為員生醫院急診科醫師，係於97年02月16日為被
    保險人林木泉施行急救之醫師，證人林士傑於98年07月31日
    本院言詞辯論期日亦證稱：「（法官問：依據當日病歷之記
    載，是否有進行血液之檢驗？若有檢驗，依據檢驗報告單內
    容，其數據為何，及其相關內容？）當天有進行患者的血液
    檢驗，檢驗資料即本院卷卷附員生醫院函覆檢驗體檢彙總報
    告，血液檢驗是要檢驗基本的生化檢查（白血球、血紅素、
    肝功能、心功能等），但是本件還有進行心肌梗塞的檢測（
    正常），心肌梗塞的指數如果是異常的話表示他有心肌梗塞
    的現象，但是如果他是正常的指數的話，也無法完全排除患
    者有心肌梗塞的狀態。」，證人林士傑復證稱：「（法官問
    ：依據臨床上，可否判斷被保險人之死因？可否排除是意外
    死亡之可能？）因為本件有爭議，所以只有出具給法醫參考
    的病歷，如果要確實了解死者的死因的話必須進行解剖或是
    透過法醫的專業素養判斷。」
  (8)是以，由被保險人林木泉於97年02月16日在員生醫院急救時
    ，所進行之血液檢驗報告，亦無從確定被保險人林木泉真正
    死因。
  (9)另原告陳稱其與林秀宸於1樓泡茶聊天時， 有聽到一聲地板
    碰撞聲，且被保險人林木泉左小腿有受傷為兩造所不爭執，
    故主張被保險人林木泉是跌倒， 致趴臥在住宅3樓浴室前。
    惟地板碰撞聲雖可能係被保險人林木泉跌倒所發出之聲音，
    然亦可能係被保險人林木泉因心因性休克倒臥地板所發出之
    聲音，或其他物品掉落之聲音，是縱原告與林秀宸確有聽到
    一聲地板碰撞聲，該聲音係因何所致，仍有疑問。又被保險
    人林木泉左小腿雖有受傷，惟該傷口為小面積之擦傷及瘀傷
    ，僅輕微外傷，並不足以致死，且被保險人林木泉身體他處
    均無外傷，此有附於臺灣彰化地方法院檢察署97年度相字第
    118 號相驗卷宗之臺灣彰化地方法院檢察署檢驗報告書可稽
    ，而該左小腿傷口是否為跌倒所致？於何時跌倒？均屬有疑
    ！原告就此均未舉證以實其說，則對於原告主張被保險人林
    木泉係於死亡當日跌倒，致趴臥在住宅3樓浴室前， 本院尚
    難憑採。
  (四)依上開系爭鑑定報告鑑定意見及證人林士傑之證詞，除姿勢
    性窒息死亡無法判定外，急性心肌梗塞、突發性之心律不整
    、內出血、腦中風均可能為被保險人林木泉之可能死因，則
    原告以系爭鑑定報告鑑定意見質疑相驗屍體證明書之結論，
    雖非全屬無據，惟原告主張被保險人林木泉係因步出浴室因
    滑倒導致摔倒於浴室前，因突發性內出血或姿勢性窒息致意
    外死亡之事實，亦不能取得證據優勢；換言之，憑系爭鑑定
    報告尚不足為有利於原告之認定，是本院仍應認原告未盡其
    舉證責任。
  (五)至原告另主張依據保險法第54條第2項之規定， 於被保險人
    究竟為意外或其他原因發生保險事故，無法確定時，即應作
    有利於被保險人之解釋，而推定本件為意外事故等語。惟保
    險法第54條第2項之規定， 係就保險契約條款之解釋而言，
    於契約條款之文義有疑義時，以作有利於被保險人之解釋為
    原則。然本件有爭執者，係被保險人林木泉究係意外死亡或
    係因疾病死亡之事實問題，而原告應就意外事故致被保險人
    死亡之事實負舉證責任，已如上所述，是原告此部分之主張
    ，亦非可取。
  (六)綜上，原告既未舉證符合系爭保險契約條款「因遭受意外傷
    害事故，致其身體受傷害而致殘廢或死亡」之要件，亦未舉
    證意外傷害為被保險人林木泉死亡的主力近因，揆諸前揭說
    明，原告主張被保險人林木泉係意外傷害導致死亡，尚非可
    採，從而，原告基於受益人身分，依上開保險契約請求被告
    給付系爭保險金200萬元，及自97年8月20日起至清償日止，
    按年利率10計算之利息，為無理由，應予駁回。
丙、原告陳明願供擔保，聲請宣告假執行，惟查原告之請求既為
    無理由，其假執行之聲請亦失所附麗，應併予駁回。
丁、本件事證已臻明確，兩造其餘攻擊或防禦方法，經審核後，
    認與本件判決結果並無影響，毋庸一一論述，併予敘明。
戊、訴訟費用負擔之依據：民事訴訟法第78條。
中    華    民    國    99    年    1     月    29    日
                        民事第二庭法  官  邱月嬌
以上正本係照原本作成。
如對判決上訴，應於判決送達後20日內向本院提出上訴狀。
中    華    民    國    99    年    1     月    29    日
                                書記官    蕭秀吉

司法院資訊處製作；財團法人民間司法改革基金會備份。
